【裁判字號】    92,聲,1292
【裁判日期】    921031
【裁判案由】    
【裁判全文】
臺灣台南地方法院民事裁定  九十二年度聲字第一二九二號
    聲  請  人  甲○○○
    相  對  人  保證責任臺南市第三信用合作社
    法定代理人  乙○○
右當事人間聲請停止執行事件，本院裁定如左：
    主      文
聲請駁回。
聲請程序費用由聲請人負擔。
    理      由
一、本件聲請意旨略以：相對人（即債權人）與債務人林進春間拍賣抵押物強制執行
    事件，因系爭抵押物即台南市○○區○○路七七號建物及其坐落之土地，均由聲
    請人向債務人承租占有中，且已向本院提起第三人異議之訴審理中，倘不停止執
    行，聲請人恐將受難以彌補之損害，爰聲請准於第三人異議之訴判決確定前停止
    強制執行等語。
二、按第三人就執行標的物有足以排除強制執行之權利者，得於強制執行程序終結前
    ，向執行法院對債權人提起異議之訴。如債務人亦否認其權利時，並得以債務人
    為被告，強制執行法第十五條定有明文。次按有回復原狀之聲請，或提起再審或
    異議之訴，或對於和解為繼續審判之請求，或提起宣告調解無效之訴，撤銷調解
    之訴，或對於許可強制執行之裁定提起抗告時，法院因必要情形，或依聲請定相
    當並確實之擔保，得為停止強制執行之裁定，強制執行法第十八條第二項固定有
    明文。但是否有必要情形，自應由法院依調查結果認定之。
三、查聲請人於本件聲請停止執行事件之同日（即民國九十二年十月三十一日），固
    以相對人為被告向本院提起第三人異議之訴（案號：九十二年度補字第二四九號
    ），然聲請人尚未繳納裁判費，此業經本院於九十二年十月三十一日裁定命聲請
    人（即原告）於三日內補正，姑不論聲請人提起之第三異議之訴，因尚未繳納裁
    判費，而有起訴不合程式之情事，縱以聲請人提起之第三人異議之訴內容以觀，
    聲請人係主張：本院應於相對人與債務人林進春間拍賣抵押物強制執行事件（案
    號：九十一年度執字第六七五九號），就聲請人所向債務人林進春承租之系爭抵
    押物，註計於拍賣公告中由拍定人承繼租賃關係云云，有本院九十二年度補字第
    二四九號案卷影本可稽，準此，本件聲請人所提起之上開第三人異議之訴，實係
    對於本院民事執行處九十一年度執字第六七五九號強制執行事件之執行方法，有
    所聲請或異議，尚非主張其就執行標的物有何足以排除強制執行之權利，此亦經
    調取九十一年度執字第六七五九號強制執行案卷，查閱屬實，則聲請人提起之第
    三人異議之訴，顯與強制執行第十五條之規定不符，是本院依調查結果，認定並
    無停止前開強制執行程序之必要。從而，聲請人之聲請，為無理由，應予駁回。
三、依強制執行法第三十條之一，民事訴訟法第九十五條、第七十八條，裁定如主文
    。
中      華      民      國    九十二    年      十      月    三十一    日
                                        臺灣臺南地方法院民事第三庭
~B審判長法官  王金龍
~B法      官  林逸梅
~B法      官  張銘晃
右為正本係照原本作成。
如對本裁定抗告須於裁定送達後十日內向本院提出抗告狀，並應繳納抗告費新台幣壹
仟元。
中      華      民      國    九十二    年      十一    月      五      日
~B法院書記官  鄭吉裕


司法院資訊處製作；財團法人民間司法改革基金會備份。
